【裁判字號】    95,易,224
【裁判日期】    950802
【裁判案由】    傷害等
【裁判全文】
臺灣基隆地方法院刑事判決               95年度易字第224號
公  訴  人  臺灣基隆地方法院檢察署檢察官
被      告  甲○○
            乙○○
上列被告等因傷害等案件，經檢察官提起公訴（95年度調偵字第
87 號），本院判決如下：
    主  文
本件公訴不受理。
    理  由
一、公訴意旨略以：被告甲○○於民國94年11月14日晚間7 時40
    分許，至基隆市○○區○○街59之1號2樓被告乙○○住處前
    ，向乙○○收取2 個月之羊乳費，被告乙○○向被告甲○○
    表示僅積欠1 個月之羊乳費，雙方因而發生口角，被告甲○
    ○遂基於傷害之犯意，以徒手抓乙○○之頭髮、臉部及胸部
    ，並以嘴巴咬乙○○之左手，乙○○因而則受有右臉頰挫傷
    瘀痕3×3 公分，左顳側頭皮挫傷3×3公分，前胸3道抓痕擦
    傷各為0.5×3 公分、0.5×5公分、0.5×2公分，左手背第3
    指基底側咬傷2 個傷口各0.2×0.2公分併發炎等傷害；被告
    乙○○亦基於傷害之犯意，以徒手抓甲○○之臉部、手臂等
    處，致甲○○受有臉部擦傷3×0.2公分，右前臂擦傷4×0.5
    公分、左前臂挫傷5×4公分瘀斑，左前臂多處擦傷0.1×0.1
    公分、0.2×0.2公分、0.2×0.2公分、0.5×0.1公分、0.2
    ×0.2 公分、0.2×0.2公分等傷害。被告乙○○於前開爭執
    時，另基於毀損之犯意，扯斷甲○○攜帶之皮包肩帶及臉上
    所戴之眼鏡鏡框及鏡架，足以生損害於甲○○，因認被告甲
    ○○涉犯刑法第277條第1項之傷害罪嫌；被告乙○○涉犯同
    法第277條第1項之傷害罪嫌及第354 條之毀損器物罪嫌等語
    。
二、按告訴乃論之罪，告訴人於第一審辯論終結前得撤回其告訴
    ；又告訴經撤回者，應諭知不受理之判決；又不受理之判決
    ，得不經言詞辯論為之，刑事訴訟法第238條第1 項、第303
    條第3款及第307條分別定有明文。
三、查本件告訴人甲○○告訴被告乙○○傷害、毀損案件；告訴
    人乙○○告訴被告甲○○傷害案件，起訴書認被告乙○○係
    觸犯刑法第277條第1 項之傷害罪及第354條之毀損器物罪嫌
    、被告甲○○係觸犯同法第第277條第1項之傷害罪嫌，依同
    法第287條、357條之規定，均須告訴乃論。茲據告訴人甲○
    ○於95年8月1日具狀撤回傷害及毀損告訴；告訴人乙○○於
    同日具狀撤回傷害告訴，此有撤回告訴狀2 紙在卷足憑，揆
    諸首開說明，應不經言詞辯論，諭知不受理之判決。
四、據上論斷，應依刑事訴訟法第303條第3款、第307 條，判決
    如主文。
中    華    民    國    95    年    8     月    2     日
            刑事第二庭    審判長法  官  王敏慧
                                法  官  劉桂金
                                法  官  許心
以上正本證明與原本無異。
如不服本判決，應於判決送達後10日內向本院提出上訴狀。
中    華    民    國    95    年    8     月    3     日
                                書記官  邱李和


司法院資訊處製作；財團法人民間司法改革基金會備份。
